臺灣臺南地方法院刑事判決　　　　　　　 94年度易字第916號
公　訴　人　臺灣臺南地方法院檢察署檢察官
被　　　告　甲○○
上列被告因案件，經檢察官提起公訴（九十四年度偵字第一一一
０二號），被告於準備程序期日就被訴事實為有罪陳述，本院裁
定由受命法官獨任進行簡式審判程序，並判決如下：
    主  文
甲○○連續攜帶兇器竊盜，處有期徒刑拾月；扣案螺絲起子壹組
沒收。
    事  實
一、甲○○前於民國（下同）九十三年間，因竊盜案件，經本院
    於九十三年四月三十日以九十三年度簡字第九六一號刑事判
    決判處拘役三十日確定。又於九十四年間因竊盜案件，經本
    院於九十四年四月十五日以九十四年度易字第一七七號刑事
    判決判處有期徒刑六月，於九十四年五月九日確定後，於九
    十四年九月一日入監執行中，猶不知悔改（均未構成累犯）
    。
二、甲○○復另行起意，基於意圖為自己不法所有之概括犯意，
    於下列時、地持用客觀上可供兇器使用之一字型螺絲起子，
    為下列竊盜行為：
  (一)先於九十四年八月三十日凌晨四時許，在台南縣安定鄉縣一七八線十六之十六號旁，持一字型螺絲起子將登記
    吳佳淳所有，由戊○○持有中之車號SZ-０三０二號自小客
    車之車門鎖打開後，再以前開螺絲起子發動汽車引擎之方式
    ，竊取前開自小客車，得手後供己使用。
  (二)又承繼前開竊盜概括犯意，於同日上午十時許，在台南縣官
    田鄉官田工業區○○路一號前，以一字型螺絲起子撬開丙○○所有車號TK-五００三號自小客車之車門，侵入後再以前
    開螺絲起子竊取車內ALPINE牌汽車音響一台，得手後將音響
    攜至台南縣永康市不詳資源回收場變賣，所得新台幣（下同
    ）一千元業已用罄。
  (三)再承繼前開竊盜概括犯意，於同日下午十五時許，在台南縣
    官田鄉官田工業區○○路二之一號前，以一字型螺絲起子撬
    開丁○○所有UL-０五八二號自小客車之車門，侵入後再以
    前開螺絲起子竊取車內之SONY牌卡式汽車音響一台，得手後
    因音響老舊無變賣利益而將之丟棄於曾文溪內。
  (四)復承繼前開竊盜之概括犯意，於同日下午十六時許，在台南
    縣官田鄉官田工業區○○路旁，亦持一字型螺絲起子撬開不
    詳車號之車門，侵入後再以前開螺絲起子竊取MAXSONIC牌汽
    車音響一台，得手後供己使用。
    嗣於九十四年八月三十一日，甲○○因駕駛前開SZ-０三０
    二號自小客車，為警攔檢而查獲上情，並扣得甲○○所有之
    螺絲起子一組。
二、案經丙○○、丁○○訴由台南縣警察局麻豆分局報告臺灣臺
    南地方法院檢察署檢察官偵查起訴。
    理  由
一、本件被告甲○○所犯為死刑、無期徒刑或最輕本刑為三年以
    上有期徒刑以外之罪，其於準備程序中就被訴事實為有罪之
    陳述，經法官告知簡式審判程序之旨，並聽取公訴人之意見
    後，爰依刑事訴訟法第二百七十三條之一第一項規定，裁定
    由受命法官獨任進行簡式審判程序，合先敘明。
二、上揭犯罪事實，迭據被告甲○○於警詢、偵查中及本院準備
    程序與審理時坦承不諱，核與證人即前開SZ-０三０二號自
    小客車持有人戊○○、證人即前開ALPINE牌音響之所有人丙○○、證人即前開SONY牌卡式音響之所有人丁○○於警詢所
    指述之情節大致相符（警卷第八至十四頁）。此外，尚有搜
    索扣押筆錄、台南縣警察局麻豆分局扣押物品目錄表、贓物
    認領保管單、行竊地點一覽表各一份、現場照片十幀在卷可
    資佐證（警卷第十五至二五頁）。綜上所查，被告甲○○自
    白核與事實相符，本件事證明確，被告甲○○犯行洵堪認定
    。
三、論罪科刑
  (一)按攜帶兇器竊盜罪，係以行為人攜帶兇器竊盜為其加重條件
    ，此所謂兇器，其種類並無限制，凡客觀上足對人之生命、
    身體、安全構成威脅，具有危險性之兇器均屬之，且祇須行
    竊時攜帶此種具有危險性之兇器為已足，並不以攜帶之初有
    行兇之意圖為必要（最高法院七十九年台上字第五二五三號
    裁判要旨參照）。查本件被告所持以作為竊盜工具之一字型
    螺絲起子，客觀上係屬足以殺傷人生命、身體之器械，顯為
    具有危險性之兇器至明，又於行竊時攜之充作工具，依前開
    說明，自該當於攜帶兇器竊盜罪。
  (二)核被告甲○○所為前開四次竊盜行為，係犯刑法第三百二十
    一條第一項第三款之加重竊盜罪，被告先後四次加重竊盜犯
    行，時間緊接，所犯均係構成要件相同之罪名，顯係基於概
    括犯意反覆為之，應論以連續攜帶兇器加重竊盜罪，並應依
    法加重其刑。
  (三)爰審酌被告甲○○有如事實欄第一項所載之前科素行，有臺
    灣臺南地方法院檢察署刑案資料查註紀錄表及臺灣高等法院
    被告全國前案紀錄表各一份在卷可按，猶不知悔改，再犯本
    件連續加重竊盜犯行，並參酌其犯罪之動機、目的、手段、
    所生危害、智識程度、生活狀況、所竊財物價值及犯後坦承
    犯行態度尚佳等一切情狀，量處如主文所示之刑，以資懲儆
    。至公訴人具體求刑被告四次加重竊盜之犯行，應判處有期
    徒刑一年，本院審酌上開情狀，認公訴人之求刑核與被告所
    犯罪責，猶屬過重，應量處如主文所示之刑，刑責較為相當
    ，附此敘明。
  (四)末按供犯罪所用或犯罪預備之物，以屬於犯人者為限，得沒
    收之。但有特別規定者，依其規定。刑法第三十八條第三項
    、第一項第二款分別訂有明文。查本件扣案之螺絲起子一組
    係被告所有供竊盜所用之物，依前開法條規定，應為沒收之
    諭知。至其餘扣案之梅花板手一組、鑰匙一支、MAXSONIC
    牌汽車音響一台，並無證據證明係供被告竊盜之用，或為被
    告所有之物，依前開規定，爰不為沒收之諭知，附此敘明。
據上論斷，應依刑事訴訟法第二百九十九條第一項前段、第二百
七十三條之一第一項，刑法五十六條、第三百二十一條第一項第
三款、第三十八條第一項第二款，判決如主文。
本案經檢察官乙○○到庭執行職務。
中　　華　　民　　國　　94　　年　　11　　月　　15　　日
　　　　　　　　　刑事第九庭    法　官  黃欣怡
以上正本證明與原本無異。
如不服本判決應於送達後十日內向本院提出上訴狀。
　　　　　　　　　　　　　　　　書記官  楊建新
中　　華　　民　　國　　94　　年　　11　　月　　15　　日
附錄法條：
中華民國刑法第321條
犯竊盜罪而有左列情形之一者，處 6 月以上、 5 年以下有期徒刑：
三  攜帶兇器而犯之者。
